臺灣高雄地方法院刑事判決　　　　　　　96年度訴字第2323號
公　訴　人　臺灣高雄地方法院檢察署檢察官
被　　　告　乙○○
上列被告因違反毒品危害防制條例等案件，經檢察官提起公訴（
96年度毒偵字第3973、4135、4371號），本院合議庭裁定由受命
法官獨任進行簡式審判程序，判決如下：
    主  文
乙○○所犯如附表一所示之參罪，均累犯，各處如附表一所示之
刑，各減為如附表一所示之刑。乙○○所犯如附表二所示之參罪
，均累犯，各處如附表二所示之刑，各減為如附表二所示之刑。
應執行有期徒刑壹年陸月。扣案第一級毒品海洛因貳小包（合計
驗後淨重零點捌公克，空包裝袋重零點伍柒公克，含包裝袋）、
海洛因陸小包（合計驗後淨重零點陸肆公克，空包裝總重壹點柒
壹公克，含包裝袋）、海洛因壹小包（驗後淨重零點零柒壹公克
，含包裝袋）；第二級毒品甲基安非他命柒小包（合計驗後淨重
參點參零玖玖公克，含包裝袋）、甲基安非他命拾貳小包（合計
驗後淨重捌點參壹貳貳公克，含包裝袋）均沒收銷燬之。扣案黑
色零錢包壹個沒收之。
    事  實
一、乙○○前因施用毒品案件，經本院裁定令入戒治處所施以強
    制戒治，於民國92年12月7 日（起訴書誤載為92年12月19日
    ）執行完畢。又因施用毒品案件，經本院94年度訴字第2704
    號判處有期徒刑9 月確定，甫於96年1 月14日執行完畢。詎
    猶未戒絕毒癮，基於施用第一級之犯意，於附表一所示之時
    、地，以同表所示之方式，施用第一級毒品海洛因共計3 次
    ；另基於施用第二級毒品之犯意，於附表二所示之時、地，
    以同表所示之方式，施用第二級毒品甲基安非他命共計3 次
    。嗣為警先後於96年3 月29日下午2 時25分許，在高雄縣
    仁武鄉○○村○○街51號金銀島汽車旅館131 號房內查獲，
    並扣得第一級毒品海洛因2 包（合計驗後淨重為0.8 公克、
    空包裝重0.57公克）、第二級毒品甲基安非他命7 小包（驗
    餘淨重合計3.3099公克）及乙○○所有供包裝上開毒品用之
    黑色零錢包1 個96年4 月4 日上午10時許，在高雄縣鳳山
    市○○路57號前為警查獲，並扣得乙○○所有第一級毒品海
    洛因6 小包（合計驗後淨重0.64公克、空包裝總重1.71公克
    ）、第二級毒品甲基安非他命12小包（驗餘淨重合計8.3122
    公克）96年4 月17日上午11時40分許，在高雄市○○路與
    力行路口為警查獲，並扣得第一級毒品海洛因1 小包（驗後
    淨重0.071 公克）。前揭3 次查獲後，經警得其同意採尿送
    驗，結果均呈現海洛因代謝後嗎啡陽性及甲基安非他命之陽
    性反應，而查知上情。
三、案經海岸巡防署屏東機動查緝隊、高雄縣政府警察局鳳山分
    局報告臺灣高雄地方法院檢察署檢察官偵辦起訴。
    理  由
一、本件被告乙○○所犯為死刑、無期徒刑或最輕本刑為3 年以
    上有期徒刑以外之罪，其於準備程序中就被訴事實為有罪之
    陳述，經法官告知簡式審判程序之旨，並聽取公訴人及被告
    之意見後，依刑事訴訟法第273 條之1 第1 項規定，裁定由
    受命法官獨任進行簡式審判程序，合先敘明。
二、(一)訊據被告乙○○對於上揭犯行於本院審理時供承不諱，並
    有下列證據可資佐證：
    1.就附表一、二編號1所示之施用第一級、第二級毒品犯行：
    被告於96年3 月29日為警查獲後所採集之尿液，經送檢驗之
    結果，確呈嗎啡陽性與甲基安非他命陽性反應，此有高雄市
    立凱旋醫院96年4月10 日濫用藥物尿液檢驗報告、海岸巡防
    署屏東機動查緝隊採驗尿液編號對照表各1 份附卷可稽（見
    96年度毒偵字第3973號卷第9 頁、屏東機字第0960005881號
    卷第35頁），而扣案疑似毒品之物共計9 小包經分別送請法
    務部調查局、正修科技大學超微量研究科技中心檢驗結果，
    其中2 包含有海洛因成分、其中7 包含有甲基安非他命成分
    ，亦有法務部調查局96年4 月24日調科壹字第09623036080
    號鑑定書及正修科技大學超微量研究科技中心96年10月1 日
    檢驗報告共8 紙在卷足憑（見96年度毒偵字第3973號卷第16
    頁），是被告之自白核與事實相符，應堪採信。本案事證明
    確，被告如附表一、二編號1 所示施用第一、二級毒品犯行
    ，堪以認定。
    2.就附表一、二編號2所示之施用第一級、第二級毒品犯行：
    被告於96年4月4日為警查獲後所採集之尿液，經送檢驗之結
    果，確呈嗎啡陽性與甲基安非他命陽性反應，此有高雄市立
    凱旋醫院96年4 月10日濫用藥物尿液檢驗報告、高雄縣政府
    警察局鳳山分局偵辦毒品案件嫌疑人尿液採集編號對照表各
    1 份附卷可稽（見96年度毒偵字第4135號卷第30頁、高縣鳳
    警刑移字第0960000000718 號警卷卷第13頁），而扣案疑似
    毒品之物共計18小包經分別送請法務部調查局、正修科技大
    學超微量研究科技中心檢驗結果，其中6 包含有海洛因成分
    、其中12包含有甲基安非他命成分，亦有法務部調查局96年
    5 月7 日調科壹字第09623040120 號鑑定書及正修科技大學
    超微量研究科技中心96年10月1 日檢驗報告共13紙在卷足憑
    （見96年度毒偵字第4135號卷第43頁），是被告之自白核與
    事實相符，應堪採信。本案事證明確，被告如附表一、二編
    號2 所示施用第一、二級毒品犯行，堪以認定。
    3.附表一、二編號3所示之施用第一級、第二級毒品犯行：
    被告於96年4 月17日為警查獲後所採集之尿液，經送檢驗之
    結果，確呈嗎啡陽性與甲基安非他命陽性反應，此有臺灣檢
    驗科技股份有限公司96年4 月30日濫用藥物尿液檢驗報告、
    高雄縣政府警察局鳳山分局偵辦毒品案件嫌疑人尿液採集編
    號對照表對照表各1 份附卷可稽（見96年度毒偵字第4371號
    卷第9 頁、鳳警刑移字第0960000834號警卷第9 頁），而扣
    案白色粉末1 小包經送請高雄市立凱旋醫院檢驗結果，確含
    有海洛因成分，亦有高雄市立凱旋醫院96年5 月22日高市凱
    醫驗字第4110號濫用藥物成品檢驗鑑定書1 紙在卷足憑（見
    96 年 度毒偵字第4371號卷第14頁），是被告之自白核與事
    實相符，應堪採信。本案事證明確，被告如附表一、二編號
    3 所示施用第一、二級毒品犯行，堪以認定。
    (二)按觀察、勒戒或強制戒治執行完畢釋放後，5 年內再犯毒
    品危害防制條例第10條施用毒品之罪者，應依法追訴，毒品
    危害防制條例第23條第2 項定有明文。本件被告前因施用毒
    品案件，經本院裁定令入戒治處所施以強制戒治，於92年12
    月7 日執行完畢釋放，有臺灣高等法院被告前案紀錄表1 份
    在卷可參（見本院卷第14頁），是被告於送強制戒治執行完
    畢釋放後，5 年內再犯本件如附表一、二所示施用第一、二
    級毒品罪刑，依前開法條之規定，應依法追訴，本院就被告
    本件施用毒品犯行，自得依法論罪科刑。
三、論罪科刑：
    (一)按海洛因及甲基安非他命分別係屬毒品危害防制條例第2
    條第2 項第1 款、第2 款所稱之第一、二級毒品，依法不得
    施用。核被告乙○○所為，係犯毒品危害防制條例第10條第
    1 、2 項之施用第一、二級毒品罪。其持有海洛因、甲基安
    非他命後，進而施用，其持有之低度行為應被其施用之高度
    行為所吸收，不另論罪。被告所犯前開施用第一級毒品及第
    二級毒品等罪，犯意各別、行為互殊，應予分論併罰。另其
    前因施用毒品案件，經本院94年度訴字第2704號判處有期徒
    刑9 月確定，甫於96年1 月14日執行完畢乙節，有臺灣高等
    法院被告前案紀錄表1 份附卷可稽（見本院卷第14頁），其
    於前開有期徒刑執行完畢後5 年內，故意再犯本件有期徒刑
    以上之罪，應依刑法第47條第1 項之規定論以累犯，並分別
    在附表所示共計6 次施用毒品罪刑項下，均加重其刑。爰審
    酌被告前已因施用毒品案件經觀察、勒戒，猶再犯如附表一
    、二所列施用毒品犯行，足認其並無戒除毒害之決心，本不
    宜寬貸，惟念其犯後坦承犯行，且施用毒品乃自戕一己之身
    體健康，並具有病患性人格之特質，其行為本身對社會所造
    成之危害並非直接、鉅大等一切情狀，分別量處如主文所示
    之刑，又被告如附表所示犯行之犯罪時間，均在96年4 月24
    日以前，悉符合中華民國96年罪犯減刑條例之規定，爰俱依
    法減輕其刑，並就減刑後之刑定其應執行刑。
    (二)本件被告96年3 月29日為警查獲扣案之海洛因2 小包（合
    計驗後淨重0. 8公克）及甲基安非他命7 小包（合計驗後淨
    重3.3099 公克）；96年4 月4 日為警查獲扣案之海洛因6小
    包（合計驗後淨重0.64公克）及甲基安非他命12小包（合計
    驗後淨重8.3122公克）；96年4 月17日為警查獲扣案之海洛
    因1 小包（驗後淨重0.071 公克）經送驗結果，認確含第一
    、二級毒品海洛因、甲基安非他命成分，業如前述，該包裝
    因包覆毒品，其上顯留有該毒品之殘渣，而包裝袋與其上殘
    留之毒品，衡情已難以分析剝離，自應整體視為毒品，不問
    屬於犯人與否，均應依毒品危害防制條例第18條第1項前段
    之規定，分別在被告如附表所示施用第一、二級毒品罪刑項
    下，宣告沒收銷燬之；至送鑑耗損之毒品既已滅失，自無庸
    再予宣告沒收銷燬之必要，併此敘明。而扣案被告所有供包
    裝毒品之用黑色零錢包1 個，為被告所有供犯本件如附表一
    、二編號1 所示施用第一、二級毒品犯行所用之物，依刑法
    第38條第1 項第2 款之規定，在附表一、二編號1 所示犯行
    罪刑項下，均沒收之。至扣案海洛因菸捲1 支、裝海洛因菸
    捲用香菸盒1 個，為另案被告黃雅羚所有供犯施用毒品犯行
    之物，有扣押物品目錄表1 紙在卷為證（見屏東機字第0960
    005881號警卷第19頁），尚難認與本件被告施用第一、二級
    犯行有關，爰不於本案為沒收或沒收銷燬之諭知，併此敘明
    。
四、退回檢察官移送本院併案部分（同上署96年度毒偵字第4743
    號、6211號）：
    (一)併辦意旨略以：被告乙○○基於施用第一、二級毒品之集
    合犯意，於96年5 月4 日10時30分回溯48、96小時內某時點
    及96年5 月30日下午7 時許回溯48、96小時內某時點，在其
    上揭住處及不詳地點，施用第一級毒品海洛因及第二級毒品
    甲基安非他命，嗣於96年5 月4 日、同年5 月30日為警採尿
    送驗查獲，因認被告亦涉上開施用第一、二級毒品罪嫌，且
    與上開論罪部分係屬集合犯一罪關係等語。
    (二)按依刑法第56條修正理由之說明，謂「對繼續犯同一罪名
    之罪者，均適用連續犯之規定論處，不無鼓勵犯罪之嫌，亦
    使國家刑罰權之行使發生不合理之現象」、「基於連續犯原
    為數罪之本質及刑罰公平原則之考量，爰刪除有關連續犯之
    規定」等語，即係將本應各自獨立評價之數罪，回歸本來就
    應賦予複數法律效果之原貌。因此，就刑法修正施行後多次
    施用毒品之犯行，採一罪一罰，始符合立法本旨。刑法修正
    施行後之多次施用犯行，除符合接續犯之要件外，則應一罪
    一罰（最高法院96年8 月21日96年度第9 次刑庭會議決議要
    旨參照），經查本件被告所犯此併辦部分之施用行為，係於
    95 年7 月1 日刪除刑法連續犯規定後所犯，且上開併辦案
    件之採尿送驗時間，距本件論罪犯行時間相隔均約數週，又
    無其他事證足以認定被告於此相隔期間仍有符合接續犯要件
    之接續施用第一、二級毒品犯行，則此併辦部分之施用行為
    與本件論罪部分之施用犯行，應依行為數而予以分論數罪併
    罰。上開併案意旨及公訴人上訴意旨所認應論以集合犯一罪
    等語，尚有未恰，本院自難併予審理，應退回由檢察官另行
    處理。
據上論斷，應依刑事訴訟法第273 條之1 第1 項、第284 條之1
、第299 條第1 項前段，毒品危害防制條例第10條第1 項、第2
項、第18條第1 項前段，刑法第11條、第47條第1 項、第51 條
第5 款、第38條第1 項第2 款，中華民國96年罪犯減刑條例第2
條第1 項第3 款、第7 條，判決如主文。
本案經檢察官甲○○到庭執行職務
中　　華　　民　　國　　96　　年　　10　　月　　12 　日
                  刑事第六庭    法　官    王  琁
上正本證明與原本無異
如不服本判決應於收受本判決後10日內向本院提出上訴書狀，並
應敘述具體理由，如未敘述上訴理由者，應於上訴期間屆滿後20
日內補提理由書狀於本院（均須按他造當事人之人數附繕本）「
切勿逕送上級法院」。
中　　華　　民　　國　　96　　年　　10　　月　　12　　日
                                書記官    黃國忠
附錄本案論罪科刑法條全文：
毒品危害防制條例第10條
施用第一級毒品者，處 6 月以上 5 年以下有期徒刑。
施用第二級毒品者，處3 年以下有期徒刑。
附表一
┌──┬────┬────┬──────┬───────┐
│編號│犯罪時間│犯罪地點│ 犯罪方式   │罪名與刑度（包│
│    │        │        │            │含主刑與從刑）│
├──┼────┼────┼──────┼───────┤
│ 1. │96年3 月│高雄縣鳳│以海洛因摻入│乙○○施用第一│
│    │28日不詳│山市維新│香菸內吸食之│級毒品，累犯，│
│    │時間    │路128 號│方式，施用第│處有期徒刑捌月│
│    │        │住處    │一級毒品海洛│，減為有期徒刑│
│    │        │        │因1 次      │肆月。扣案第一│
│    │        │        │            │級毒品海洛因貳│
│    │        │        │            │小包（合計驗後│
│    │        │        │            │淨重零點捌公克│
│    │        │        │            │，空包裝袋重零│
│    │        │        │            │點伍柒公克，含│
│    │        │        │            │包裝袋）均沒收│
│    │        │        │            │銷燬之。黑色零│
│    │        │        │            │錢包壹個沒收之│
│    │        │        │            │。            │
├──┼────┼────┼──────┼───────┤
│ 2. │96年4 月│ 同上址 │以海洛因摻入│乙○○施用第一│
│    │3 日不詳│        │香菸內吸食之│級毒品，累犯，│
│    │時間    │        │方式，施用第│處有期徒刑捌月│
│    │        │        │一級毒品海洛│，減為有期徒刑│
│    │        │        │因1 次      │肆月。扣案第一│
│    │        │        │            │級毒品海洛因陸│
│    │        │        │            │小包（合計驗後│
│    │        │        │            │淨重零點陸肆公│
│    │        │        │            │克，空包裝總重│
│    │        │        │            │壹點柒壹公克）│
│    │        │        │            │均沒收銷燬之。│
├──┼────┼────┼──────┼───────┤
│ 3. │96年4 月│ 同上址 │以海洛因摻入│乙○○施用第一│
│    │16日不詳│        │香菸內吸食之│級毒品，累犯，│
│    │時間    │        │方式，施用第│處有期徒刑捌月│
│    │        │        │一級毒品海洛│，減為有期徒刑│
│    │        │        │因1 次      │肆月。扣案第一│
│    │        │        │            │級毒品海洛因壹│
│    │        │        │            │小包（驗後淨重│
│    │        │        │            │零點零柒壹公克│
│    │        │        │            │，含包裝袋）沒│
│    │        │        │            │收銷燬之。    │
└──┴────┴────┴──────┴───────┘
附表二
 ┌──┬────┬────┬───────┬──────┐
 │編號│犯罪時間│犯罪地點│   犯罪方式   │ 罪名與刑度 │
 ├──┼────┼────┼───────┼──────┤
 │ 1. │96年3 月│高雄縣鳳│以甲基安非他命│乙○○施用第│
 │    │28日施用│山市維新│置於玻璃球吸食│二級毒品，累│
 │    │海洛因後│路128 號│器上燒烤吸食霧│犯，處有期徒│
 │    │不詳時間│住處    │化氣體之方式，│刑伍月，減為│
 │    │        │        │施用第二級毒品│有期徒刑貳月│
 │    │        │        │甲基安非他命1 │又拾伍日。扣│
 │    │        │        │次            │案第二級毒品│
 │    │        │        │              │甲基安非他命│
 │    │        │        │              │柒小包（合計│
 │    │        │        │              │驗後淨重參點│
 │    │        │        │              │參零玖玖公克│
 │    │        │        │              │，含包裝袋）│
 │    │        │        │              │均沒收銷燬之│
 │    │        │        │              │。黑色零錢包│
 │    │        │        │              │壹個沒收之。│
 │    │        │        │              │            │
 ├──┼────┼────┼───────┼──────┤
 │ 2. │96年4 月│ 同上址 │以甲基安非他命│乙○○施用第│
 │    │3 日施用│        │置於玻璃球吸食│二級毒品，累│
 │    │海洛因後│        │器上燒烤吸食霧│犯，處有期徒│
 │    │不詳時間│        │化氣體之方式，│刑伍月，減為│
 │    │        │        │施用第二級毒品│有期徒刑貳月│
 │    │        │        │甲基安非他命1 │又拾伍日。扣│
 │    │        │        │次            │案第二級毒品│
 │    │        │        │              │甲基安非他命│
 │    │        │        │              │拾貳小包（合│
 │    │        │        │              │計驗後淨重捌│
 │    │        │        │              │點參壹貳貳公│
 │    │        │        │              │克，含包裝袋│
 │    │        │        │              │）均沒收銷燬│
 │    │        │        │              │之。        │
 ├──┼────┼────┼───────┼──────┤
 │ 3. │96年4 月│ 同上址 │以甲基安非他命│乙○○施用第│
 │    │16日施用│        │置於玻璃球吸食│二級毒品，累│
 │    │海洛因後│        │器上燒烤吸食霧│犯，處有期徒│
 │    │不詳時間│        │化氣體之方式，│刑伍月，減為│
 │    │        │        │施用第二級毒品│有期徒刑貳月│
 │    │        │        │甲基安非他命1 │又拾伍日。  │
 │    │        │        │次            │            │
 └──┴────┴────┴───────┴──────┘
